臺灣高等法院臺中分院刑事裁定　
110年度聲字第1087號
聲  請  人  臺灣高等檢察署臺中檢察分署檢察官
受  刑  人  張旭光




上列聲請人因受刑人數罪併罰有二裁判以上，聲請定其應執行之
刑（聲請案號：110年度執聲字第534號），本院裁定如下：
    主  文
張旭光犯如附表所示各罪所處之刑，應執行有期徒刑伍年捌月。
    理  由
受刑人張旭光因詐欺等數罪，先後經本院判處如附表所示之刑確
定在案。茲檢察官聲請定其應執行之刑，本院審核認聲請為正當
，爰審酌受刑人所犯為29次加重詐欺罪及1次買賣護照罪，犯罪
時間為5個月內、刑罰邊際效應、受刑人復歸社會可能性及曾經
定過應執行刑比例等因素，定其應執行之刑。應依刑事訴訟法第
477條第1項、刑法第53條、第51條第5款，裁定如主文。
中　　華　　民　　國　　110 　年　　5 　　月　　3 　　日
            刑事第八庭　  審判長法　官　林  清  鈞
                                法　官　郭  瑞  祥
                                法　官　簡  婉  倫
以上正本證明與原本無異。
如不服本裁定，應於裁定送達後5日內向本院提出抗告狀(須附
繕本)。
                                書記官  林　書　慶
中　　華　　民　　國　　110 　年　　5 　　月　　3 　　日
附表：受刑人張旭光應執行刑案件一覽表
編號  1 2 罪名  三人以上共同詐欺取財 三人以上共同詐欺取財 宣告刑  有期徒刑2年10月 有期徒刑1年7月 犯罪日期  104年11月24日 104年11月26日 偵查機關 年度案號  臺中地檢108年度偵緝字第 1132號 臺中地檢108年度偵緝字第 1132號 最後事實審 法院 中高分院 中高分院  案號 109年度上訴字第1099號 109年度上訴字第1099號  判決日期 109年7月14日 109年7月14日 確定判決 法院 最高法院 最高法院  案號 110年度台上字第2078號 110年度台上字第2078號  判決確定日期 110年3月10日 110年3月10日 是否為得易科罰金之案件  否 否 備註  臺中地檢110年度執字第4450號 臺中地檢110年度執字第4450號 
附表：受刑人張旭光應執行刑案件一覽表
編號  3 4 罪名  三人以上共同詐欺取財 三人以上共同詐欺取財 宣告刑  有期徒刑1年8月 有期徒刑1年6月 犯罪日期  104年11月28日 104年12月7 日 偵查機關 年度案號  臺中地檢108年度偵緝字第 1132號 臺中地檢108年度偵緝字第 1132號 最後事實審 法院 中高分院 中高分院  案號 109年度上訴字第1099號 109年度上訴字第1099號  判決日期 109年7月14日 109年7月14日 確定判決 法院 最高法院 最高法院  案號 110年度台上字第2078號 110年度台上字第2078號  判決確定日期 110年3月10日 110年3月10日 是否為得易科罰金之案件  否 否 備註  臺中地檢110年度執字第4450號 臺中地檢110年度執字第4450號 
附表：受刑人張旭光應執行刑案件一覽表
編號  5 6 罪名  三人以上共同詐欺取財 三人以上共同詐欺取財 宣告刑  有期徒刑1年4月 有期徒刑1年2月 犯罪日期  105年3 月2 日 105年3 月3 日 偵查機關 年度案號  臺中地檢108年度偵緝字第 1132號 臺中地檢108年度偵緝字第 1132號 最後事實審 法院 中高分院 中高分院  案號 109年度上訴字第1099號 109年度上訴字第1099號  判決日期 109年7月14日 109年7月14日 確定判決 法院 最高法院 最高法院  案號 110年度台上字第2078號 110年度台上字第2078號  判決確定日期 110年3月10日 110年3月10日 是否為得易科罰金之案件  否 否 備註  臺中地檢110年度執字第4450號 臺中地檢110年度執字第4450號 
附表：受刑人張旭光應執行刑案件一覽表
編號  7 8 罪名  三人以上共同詐欺取財 三人以上共同冒用公務員詐欺取財 宣告刑  有期徒刑1年6月 有期徒刑1年6月 犯罪日期  104年12月28日13時許 104年12月28日13時許 偵查機關 年度案號  臺中地檢108年度偵緝字第 1132號 臺中地檢108年度偵緝字第 1132號 最後事實審 法院 中高分院 中高分院  案號 109年度上訴字第1099號 109年度上訴字第1099號  判決日期 109年7月14日 109年7月14日 確定判決 法院 最高法院 最高法院  案號 110年度台上字第2078號 110年度台上字第2078號  判決確定日期 110年3月10日 110年3月10日 是否為得易科罰金之案件  否 否 備註  臺中地檢110年度執字第4450號 臺中地檢110年度執字第4450號 
附表：受刑人張旭光應執行刑案件一覽表
編號  9 10 罪名  三人以上共同詐欺取財 三人以上共同詐欺取財 宣告刑  有期徒刑1年1月 有期徒刑1年1月 犯罪日期  105年1月8日 105年1月9日下午5時32分 偵查機關 年度案號  臺中地檢108年度偵緝字第 1120號 臺中地檢108年度偵緝字第 1120號 最後事實審 法院 中高分院 中高分院  案號 109年度上訴字第1039號 109年度上訴字第1039號  判決日期 109年7月28日 109年7月28日 確定判決 法院 最高法院 最高法院  案號 109年度台上字第5442號 109年度台上字第5442號  判決確定日期 109年11月11日 109年11月11日 是否為得易科罰金之案件  否 否 備註  臺中地檢109年度執字第 17328號 編號9至20應執行有期徒刑2年 臺中地檢109年度執字第 17328號 編號9至20應執行有期徒刑2年 
附表：受刑人張旭光應執行刑案件一覽表
編號  11 12 罪名  三人以上共同詐欺取財 三人以上共同詐欺取財 宣告刑  有期徒刑1年1月 有期徒刑1年1月 犯罪日期  105年1月9日下午6時30分 105年1月9日晚間7時3分 偵查機關 年度案號  臺中地檢108年度偵緝字第 1120號 臺中地檢108年度偵緝字第 1120號 最後事實審 法院 中高分院 中高分院  案號 109年度上訴字第1039號 109年度上訴字第1039號  判決日期 109年7月28日 109年7月28日 確定判決 法院 最高法院 最高法院  案號 109年度台上字第5442號 109年度台上字第5442號  判決確定日期 109年11月11日 109年11月11日 是否為得易科罰金之案件  否 否 備註  臺中地檢109年度執字第 17328號 編號9至20應執行有期徒刑2年 臺中地檢109年度執字第 17328號 編號9至20應執行有期徒刑2年 

附表：受刑人張旭光應執行刑案件一覽表
編號  13 14 罪名  三人以上共同詐欺取財 三人以上共同詐欺取財 宣告刑  有期徒刑1年1月 有期徒刑1年1月 犯罪日期  105年1月9日晚間7時39分 105年1月19日 偵查機關 年度案號  臺中地檢108年度偵緝字第 1120號 臺中地檢108年度偵緝字第 1120號 最後事實審 法院 中高分院 中高分院  案號 109年度上訴字第1039號 109年度上訴字第1039號  判決日期 109年7月28日 109年7月28日 確定判決 法院 最高法院 最高法院  案號 109年度台上字第5442號 109年度台上字第5442號  判決確定日期 109年11月11日 109年11月11日 是否為得易科罰金之案件  否 否 備註  臺中地檢109年度執字第 17328號 編號9至20應執行有期徒刑2年 臺中地檢109年度執字第 17328號 編號9至20應執行有期徒刑2年 
附表：受刑人張旭光應執行刑案件一覽表
編號  15 16 罪名  三人以上共同詐欺取財 三人以上共同詐欺取財 宣告刑  有期徒刑1年1月 有期徒刑1年1月 犯罪日期  105年3月5日晚間8時48分 105年3月5日晚間9時 偵查機關 年度案號  臺中地檢108年度偵緝字第 1120號 臺中地檢108年度偵緝字第 1120號 最後事實審 法院 中高分院 中高分院  案號 109年度上訴字第1039號 109年度上訴字第1039號  判決日期 109年7月28日 109年7月28日 確定判決 法院 最高法院 最高法院  案號 109年度台上字第5442號 109年度台上字第5442號  判決確定日期 109年11月11日 109年11月11日 是否為得易科罰金之案件  否 否 備註  臺中地檢109年度執字第 17328號 編號9至20應執行有期徒刑2年 臺中地檢109年度執字第 17328號 編號9至20應執行有期徒刑2年 
附表：受刑人張旭光應執行刑案件一覽表
編號  17 18 罪名  三人以上共同詐欺取財 三人以上共同詐欺取財 宣告刑  有期徒刑1年1月 有期徒刑1年1月 犯罪日期  105年3月23日 105年3月26日 偵查機關 年度案號  臺中地檢108年度偵緝字第 1120號 臺中地檢108年度偵緝字第 1120號 最後事實審 法院 中高分院 中高分院  案號 109年度上訴字第1039號 109年度上訴字第1039號  判決日期 109年7月28日 109年7月28日 確定判決 法院 最高法院 最高法院  案號 109年度台上字第5442號 109年度台上字第5442號  判決確定日期 109年11月11日 109年11月11日 是否為得易科罰金之案件  否 否 備註  臺中地檢109年度執字第17328號 編號9至20應執行有期徒刑2年 臺中地檢109年度執字第17328號 編號9至20應執行有期徒刑2年 
附表：受刑人張旭光應執行刑案件一覽表
編號  19 20 罪名  三人以上共同詐欺取財 三人以上共同詐欺取財 宣告刑  有期徒刑1年1月 有期徒刑1年1月 犯罪日期  105年3月31日 105年4月6日 偵查機關 年度案號  臺中地檢108年度偵緝字第 1120號 臺中地檢108年度偵緝字第 1120號 最後事實審 法院 中高分院 中高分院  案號 109年度上訴字第1039號 109年度上訴字第1039號  判決日期 109年7月28日 109年7月28日 確定判決 法院 最高法院 最高法院  案號 109年度台上字第5442號 109年度台上字第5442號  判決確定日期 109年11月11日 109年11月11日 是否為得易科罰金之案件  否 否 備註  臺中地檢109年度執字第 17328號 編號9至20應執行有期徒刑2年 臺中地檢109年度執字第 17328號 編號9至20應執行有期徒刑2年 
附表：受刑人張旭光應執行刑案件一覽表
編號  21 22 罪名  三人以上共同詐欺取財 三人以上共同詐欺取財 宣告刑  有期徒刑1年2月 有期徒刑1年1月 犯罪日期  105年1月12日 105年2月19日 偵查機關 年度案號  臺中地檢108年度偵緝字第 1122、1123號 臺中地檢108年度偵緝字第 1122、1123號 最後事實審 法院 中高分院 中高分院  案號 109年度金上訴字第1573號 109年度金上訴字第1573號  判決日期 109年8月6日 109年8月6日 確定判決 法院 最高法院 最高法院  案號 109年度台上字第5759號 109年度台上字第5759號  判決確定日期 109年11月25日 109年11月25日 是否為得易科罰金之案件  否 否 備註  臺中地檢110年度執字第503號 編號21至25應執行有期徒刑3年 臺中地檢110年度執字第503號 編號21至25應執行有期徒刑3年 
附表：受刑人張旭光應執行刑案件一覽表
編號  23 24 罪名  三人以上共同詐欺取財 三人以上共同詐欺取財 宣告刑  有期徒刑1年1月 有期徒刑1年2月 犯罪日期  105年2月22日 105年2月19日 偵查機關 年度案號  臺中地檢108年度偵緝字第 1122、1123號 臺中地檢108年度偵緝字第 1122、1123號 最後事實審 法院 中高分院 中高分院  案號 109年度金上訴字第1573號 109年度金上訴字第1573號  判決日期 109年8月6日 109年8月6日 確定判決 法院 最高法院 最高法院  案號 109年度台上字第5759號 109年度台上字第5759號  判決確定日期 109年11月25日 109年11月25日 是否為得易科罰金之案件  否 否 備註  臺中地檢110年度執字第503號 編號21至25應執行有期徒刑3年 臺中地檢110年度執字第503號 編號21至25應執行有期徒刑3年 
附表：受刑人張旭光應執行刑案件一覽表
編號  25 26 罪名  買賣護照 三人以上共同詐欺取財 宣告刑  有期徒刑1年6月 有期徒刑1年4月 犯罪日期  105年2月2日 104年10月24日 偵查機關 年度案號  臺中地檢108年度偵緝字第 1122、1123號 臺中地檢108年度偵緝字第 1128號 最後事實審 法院 中高分院 中高分院  案號 109年度金上訴字第1573號 109年度上訴字第2802號  判決日期 109年8月6日 110年1月12日 確定判決 法院 最高法院 中高分院  案號 109年度台上字第5759號 109年度上訴字第2802號  判決確定日期 109年11月25日 110年2月18日 是否為得易科罰金之案件  否 否 備註  臺中地檢110年度執字第503號 編號21至25應執行有期徒刑3年 臺中地檢110年度執字第3180號 編號26至30應執行有期徒刑2年2月 
附表：受刑人張旭光應執行刑案件一覽表
編號  27 28 罪名  三人以上共同詐欺取財 三人以上共同詐欺取財 宣告刑  有期徒刑1年2月 有期徒刑1年3月 犯罪日期  104年10月26日 104年10月27日 偵查機關 年度案號  臺中地檢108年度偵緝字第 1128號 臺中地檢108年度偵緝字第 1128號 最後事實審 法院 中高分院 中高分院  案號 109年度上訴字第2802號 109年度上訴字第2802號  判決日期 110年1月12日 110年1月12日 確定判決 法院 中高分院 中高分院  案號 109年度上訴字第2802號 109年度上訴字第2802號  判決確定日期 110年2月18日 110年2月18日 是否為得易科罰金之案件  否 否 備註  臺中地檢110年度執字第3180號 編號26至30應執行有期徒刑2年2月 臺中地檢110年度執字第3180號 編號26至30應執行有期徒刑2年2月 
附表：受刑人張旭光應執行刑案件一覽表
編號  29 30 罪名  三人以上共同詐欺取財 三人以上共同詐欺取財 宣告刑  有期徒刑1年2月 有期徒刑1年2月 犯罪日期  104年10月28日15時許 104年10月28日15時24分 偵查機關 年度案號  臺中地檢108年度偵緝字第 1128號 臺中地檢108年度偵緝字第 1128號 最後事實審 法院 中高分院 中高分院  案號 109年度上訴字第2802號 109年度上訴字第2802號  判決日期 110年1月12日 110年1月12日 確定判決 法院 中高分院 中高分院  案號 109年度上訴字第2802號 109年度上訴字第2802號  判決確定日期 110年2月18日 110年2月18日 是否為得易科罰金之案件  否 否 備註  臺中地檢110年度執字第3180號 編號26至30應執行有期徒刑2年2月 臺中地檢110年度執字第3180號 編號26至30應執行有期徒刑2年2月